臺灣高雄地方法院交通事件裁定　　　 100年度交聲字第2380號
原處分機關　高雄市政府交通局
異　議　人　歐信宏
上列異議人即受處分人因違反道路交通管理處罰條例案件，對於
高雄市政府交通局於民國100年11月29日所為之處分（原處分：
高市交裁字第裁32-B00000000號），聲明異議，本院裁定如下：
    主  文
原處分撤銷。
歐信宏汽車駕駛人，駕駛汽車經測試檢定酒精濃度超過規定標準
，應處罰鍰新臺幣萬玖仟壹佰貳拾元，記違規點數伍點，並應
接受道路交通安全講習。
    理  由
一、異議意旨略以：異議人即受處分人歐信宏前於民國99年4月
    3日2時20分許，因酒後騎乘車牌號碼YZH─083號機車，行經
    高雄市○○路、康莊路口時，經警舉發，並經原處分機關即
    高雄市政府交通局以汽車駕駛人酒精濃度超過規定標準之違
    規事實，依道路交通管理處罰條例第35條第1項第1款、第68
    條第2項規定，裁決罰鍰新台幣45000元，並記違規點數5點
    ，並應參加道路交通安全講習之處分；惟異議人於前揭時、
    地酒駕違規，業經檢察官以99年度偵字第13103號為緩起訴
    處分，並命提供60小時之義務勞動服務，如今又處以罰鍰，
    違反一事不二罰之法理，懇請撤銷之罰款云云。
二、按汽車駕駛人，駕駛汽車經測試檢定有酒精濃度超過規定標
    準之情形者，處新臺幣15,000元以上60,000元以下罰鍰，並
    當場移置保管該汽車及吊扣其駕駛執照一年，道路交通管理
    處罰條例第35條第1項第1款定有明文。又汽車駕駛人有第35
    條第1項規定之情形，應接受道路交通安全講習，道路交通
    管理處罰條例第24條第1項第2款亦有明文。再按領有汽車駕
    駛執照之汽車駕駛人，除駕駛聯結車、大客車、大貨車外之
    非其駕駛執照種類之車輛，違反本條例及道路交通安全規則
    之規定，應受吊扣駕駛執照情形時，無因而肇事致人受傷或
    重傷者，記違規點數5點，但1年內違規點數共達6點以上或
    再次應受吊扣駕駛執照情形者，併依原違反本條例應受吊扣
    駕駛執照處分規定，吊扣其駕駛執照，道路交通管理處罰條
    例第68條第2項亦有明文規定。再者，100年11  月23日華總
    一義字第10000259791號令修正公布施行之行政罰法第26條
    第2項、第3項、第4項規定分別為：「前項行為（即一行為
    同時觸犯刑事法律及違反行政法上義務規定者）如經不起訴
    處分、緩起訴處分確定或為無罪、免訴、不受理、不付審理
    、不付保護處分、免刑、緩刑之裁判確定者，得依違反行政
    法上義務規定裁處之。第一項行為經緩起訴處分或緩刑宣告
    確定且經命向公庫或指定之公益團體、地方自治團體、政府
    機關、政府機構、行政法人、社區或其他符合公益目的之機
    構或團體，支付一定之金額或提供義務勞務者，其所支付之
    金額或提供之勞務，應於依前項規定裁處之罰鍰內扣抵之；
    前項勞務扣抵罰鍰之金額，按最初裁處時之每小時基本工資
    乘以義務勞務時數核算。」；又同法第45條第1項、第3項亦
    分別明定「本法施行前違反行政法上義務之行為應受處罰而
    未經裁處，於本法施行後裁處者，除第15條、第16條、第18
    條第2項、第20條及第22條規定外，均適用之；本法中華民
    國100年11月8日修正之第26條第3項至第5項規定，於修正施
    行前違反行政上義務之行為同時觸犯刑事法律，經緩起訴處
    分確定，應受行政罰之處罰而未經裁處者，亦適用之；曾經
    裁處，因訴願、行政訴訟或其他救濟程序經撤銷，而於修正
    施行後為裁處者，亦同。」。
三、查異議人於上開時地飲酒後酒精濃度達0.65MG/L，業已超過
    規定標準，竟仍駕駛前揭車輛行駛道路，此一違規行為，業
    據臺灣高雄地方法院檢察署檢察官為上開緩起訴處分，緩起
    訴期間為2年，異議人並應向指定之團體或社區提供60小時
    之義務勞務，後異議人已於緩起訴期間內就前揭應履行之事
    項履行完畢，該緩起訴處分於100年7月20日期滿而未經撤銷
    ，有臺灣高雄地方法院檢察署檢察官99年度偵字第13103號
    緩起訴處分書、臺灣高等法院被告前案紀錄表在卷可查；又
    本件異議人酒駕違規行為，固經緩起訴處分確定，惟揆諸前
    開新修正行政罰法第26條第2項規定，行政機關仍得就異議
    人此一違反行政法上義務規定之行為予以裁處，是原處分機
    關依道路交通管理處罰條例第35條第1項第1款規定，對異議
    人為相關之裁處，並無違反一事不二罰之法理，異議理由認
    原處分機關違反一事不再罰之規定並無理由。惟異議人既因
    前揭緩起訴處分，提供義務勞務60小時完畢，揆諸新修正行
    政罰法第26條第3項、第4項規定，對異議人所裁處之罰鍰金
    額，應核算最初裁處時之每小時基本工資乘以異議人所提供
    之義務勞務時數，並於裁處之罰鍰內予以扣抵，始為適法。
    又行政院勞工委員會於99年9月29日發布，自100年1月1日起
    實施之基本工資為每月17,880元，每小時98元，有行政院勞
    工委員會99年9月29日勞動2字第0990131565號公告可參。是
    以，異議人提供義務勞務60小時，乘以裁處時之每小時基本
    工資即98元，經核算後，所應扣抵之金額為5880元，從而，
    異議人應再補繳之罰鍰金額為39120元，依此，本件異議人
    聲明異議雖無理由，惟原處分機關就異議人酒後駕車之違規
    行為，裁處異議人罰鍰45000元，記違規點數5點及應參加道
    路交通安全講習之處分，就前開裁處罰鍰45000元之部分，
    已逾上揭異議人於扣抵後所應補繳之罰鍰金額而無可維持，
    應由本院將原處分全部撤銷，自為裁定如主文第2項所示。
據上論斷，應依道路交通事件處理辦法第19條前段，裁定如主文
。
中    華    民    國   100    年    12    月    27    日
                  交通法庭    法  官  林俊寬
以上正本證明與原本無異。
如不服本裁定應於送達後5日內向本院提出抗告狀。
中    華    民    國   100    年    12    月    27    日
                              書記官  吳金霞